# 请教陈版：视同销售问题

提问人：胡澍钦 时间：2020-02-14 09:15:56
有一培训机构，为了扩大其客户群体及提升上课率，在现有老客户中提出一个营销方案。
A方案，在三个月内，原价 168 元的课程，现在购买享受 29 元特惠；
B方案，在三个月内，原价 168 元的课程，现在购买享受 29 元优惠，但如果通过朋友圈转发，超过 50 人点赞，截图提供给培训机构的老师，老师验证后无误，将退还 29 元，消费者继续可以享受该课程。
问题：
1.B方案，客户先付款，转达条件达成后，通过培训老师先微信退给消费者 29 元，后续再向公司报销，这样合规吗？
2.B方案，如何会计核算，是否要视为视同销售？成本应是如何核算？

回答人：chenyiwei
方案A是向老客户提供的一项优惠购买选择权，应作为单项履约义务处理，类似于奖励积分。如果该方案是现在才推出的，则可以直接按优惠后的折扣价格作为后续计量收入的基础。
B方案与A方案相比，其实质是利用老客户在其朋友圈发布广告，以优惠后的销售价格冲抵广告费支出，所以应该一方面如A方案下那样确认课程的销售收入，另一方面确认广告费支出（这两者并非完全对应配比。授课收入需在课程服务期内均匀确认，而广告费需在老客户按约定在其朋友圈发布广告并获得要求数量的点赞后即确认销售费用）。并且，该广告费不符合税法规定的广告费在企业所得税前扣除的条件，无法取得广告经营单位出具的广告费专用发票，对其税务风险应予以高度关注。